# 关于同比例减资问题

提问人：137467336 时间：2023-02-23 09:47:53
陈版：
咨询下：甲公司因业务原因需进行减资，根据 10 月底每股净资产的价值1.6元减资 500 万元， 10 月底家公司所有者权益明细如下，实收资本 600 万元，资本公积 120 万元，盈余公积 150 万元，未分配利润 90 万元，在履行万减资手续后，甲公司账务处理：依次减少实收资本 5000 万元，资本公积 120 万元，盈余公积 150 万元，未分配利润 30 万元。另外是否可以将所有者权益明细科目均同比例减少金额，即实收资本减少 500 万元，资本公积减少 100 万元，盈余公积减少 125 万元，未分配利润减少 75 万元。如果是减资 400 万元，按照顺序依次冲减进行账务处理，且盈余公积中分为法定和任意，那么冲减盈余公积先冲回法定，还是先冲回任意盈余公积。谢谢

回答人：chenyiwei
“甲公司账务处理：依次减少实收资本 5000 万元，资本公积 120 万元，盈余公积 150 万元，未分配利润 30 万元”是合理的，即依次冲减，不是所有项目同比例冲减。
盈余公积的冲减应首先冲减法定盈余公积，超出部分再冲减任意盈余公积。